【裁判字號】    89,訴,319
【裁判日期】    900227
【裁判案由】    偽證
【裁判全文】
臺灣雲林地方法院刑事判決                          八十九年度訴字第三一九號
    公  訴  人  臺灣雲林地方法院檢察署檢察官
    被      告  甲○○
    選任辯護人  簡承佑
                張智學
右列被告因偽證案件，經檢察官提起公訴（八十九年度偵字第二五三三號），本院判
決如左：
    主  文
甲○○無罪。
    理  由
一、公訴意旨略以：被告甲○○明知設於雲林縣土庫鎮○○路九九號之國地營造股份
    有限公司（下稱國地公司），於民國（下同）八十三年間並未僱用證人乙○○○
    ，竟為使國地公司之負責人張源騫免於違反稅捐稽徵法之追訴，於台灣雲林地方
    法院檢察署八十八年度偵字第五五四九號、第一九０四號刑事案件偵查中，具結
    後證稱：「（八十三年為何整年都報乙○○○之所得？）那是我報的…。（金額
    是否二十萬元？）是的」云云，因認被告涉有刑法第一百六十八條偽證罪嫌。
二、按犯罪事實應依證據認定之，無證據不能推定其犯罪事實。又不能證明被告犯罪
    者，應諭知無罪之判決，刑事訴訟法第一百五十四條、第三百零一條第一項分別
    定有明文。本件公訴人認被告涉有右揭罪嫌，無非以證人乙○○○於偵查中證稱
    ：八十三年間，雖有前去為被告工作，但只做了半個月，且印章是其自己交付被
    告，並非其先生許來福交給被告等語資為論據。訊之被告堅詞否認上開犯行，辯
    稱：乙○○○確實有工作一年等語。
三、經查，證人乙○○○於本院審理中證稱：是被告叫我去工作，我並不知道被告是
    幫國地公司叫人的，事實上我有去工作一年，在偵查中說只做半個月其意思是我
    只領半個月的錢，其餘的都是我先生領走了等語，且本院依職權調閱本院八十九
    年訴二０四號刑事卷宗，證人乙○○○於該刑事案件審理中亦證稱：在薪資報表
    上所蓋的印章是她自己拿出來交給甲○○代為蓋印，甲○○蓋完後就交還給她，
    且是每次去領錢時才拿印章給甲○○，甲○○在蓋完後就將印章給她等語，核與
    卷附於八十九年訴二０四號刑事卷宗之國地公司八十三年度員工薪資具領清冊從
    一月到八月共八萬元及一月到十二月共十二萬元皆蓋有乙○○○之印章均相吻合
    ，足見證人乙○○○於八十三年間確有向被告具領二十萬元。綜上所述，證人乙
    ○○○確有於前揭時地與甲○○工作一年，且具領工錢時或由乙○○○或由其先
    生持乙○○○之印章交由甲○○蓋用於薪資具領清冊上，尚難認被告有觸犯刑法
    第一百六十八條之偽證罪，被告之辯解，尚非無可採。依上說明，公訴人所舉之
    證據不足以證明被告確有偽證之犯行。此外又查無其他積極之證據，足認被告確
    有公訴人所指之犯行，不能證明被告犯罪，依法應諭知無罪之判決。
據上論斷，應依刑事訴訟法第三百零一條第一項，判決如主文。
本案經檢察官林豐正到庭執行職務。
中      華      民      國九十    年      二      月    二十七    日
                                            臺灣雲林地方法院刑事第一庭
                                                法  官  劉  為  丕
右正本證明與原本無異。
如不服本判決，應於判決送達後十日內向本院提出上訴狀( 應附繕本 )。
                                                書記官  蕭  應  欽
中      華      民      國      九十    年      二      月    二十七    日


司法院資訊處製作；財團法人民間司法改革基金會備份。
